Inventaris van het archief van het Nederlandse Gezantschap, later Ambassade in Ecuador te Quito, 1955-1964
Nationaal Archief, Den Haag
- STAATKUNDE, XV
  - buitenlandse politiek van ecuador, 1955-196.; 150
    (270.2; 281; 824.32; 911; 192; 912.13; 912.2) stukken betreffende de politieke relaties tussen ecuador en andere landen en betreffende de bezoeken van wederzijdse functionarissen,
    voor cuba en peru zijn aparte dossiers gemaakt (zie inv.nrs. 151 en 152),
  - verhouding ecuador-cuba, 1958-1962; 151
    (912.2; 912.21) stukken betreffende de politieke relaties tussen ecuador en cuba,
  - verhouding ecuador-peru, 1955-1964; 152
    (614.51; 911; 912; 912.13) stukken betreffende de grensconflicten met peru en de daaruit voortvloeiende gevolgen voor de diplomatieke en politieke verhoudingen,
  - nederlandse ambassadeursconferenties, 1962-1964; 153
    (912.10) stukken betreffende de door de ambassadeurs in latijns-amerika gehouden inleidingen over de politieke situatie in de regio,
  - nederlandse arrestanten in indonesië, 1955-1955; 154
    (912.5) stukken betreffende de houding van ecuador inzake het onrechtmatig optreden van de indonesische regering tegen nederlandse arrestanten,
  - nieuw-guinea kwestie, dl.1, 1955-1957; 155
    (912; 912.13; 912.6) stukken betreffende de houding van Ecuador inzake het conflict tussen nederland en indonesië over de positie van westelijk nieuw-guinea,
  - nieuw-guinea kwestie, dl.2, 1961-1962; 156
    (912.13)
  - positie van staatshoofden, 1963-1963; 157
    (314.1) rapport van de nederlandse vertegenwoordiger in quito betreffende de ecuadoriaanse visie op de uitlevering van perez jimenez, oud-president van venezuela,
  - wereldvergadering minder-ontwikkelde landen, 1960-1960; 158
    (913.411.0; 913.411.1) stukken betreffende het cubaanse voorstel voor een wereldvergadering van de minder-ontwikkelde landen,
  - conferentie van niet-gebonden landen, 1964-1964; 159
    (913.50) stukken betreffende de tweede conferentie van niet-gebonden landen, gehouden in caïro,
  - communisme, 1959-1963; 160
    (913.521) stukken betreffende de communistische invloeden in zuid-amerika, en meer in het bijzonder in ecuador,
- LANDSVERDEDIGING, XVI
  - militaire kontakten van ecuador, 1955-1964; 161
    (554; 554.1; 912.2; 921; 921.341) stukken betreffende de militaire hulpverlening aan ecuador, betreffende militaire informatiereizen en wapenaankooponderhandelingen en betreffende surinaamse landingsvergunningen voor ecuadoriaanse militaire vliegtuigen,
  - wapenhandel met nederland, 1955-1963; 162
    (601.1; 601.3; 613.21; 614.01) stukken betreffende mogelijke wapentransacties tussen nederland en ecuador,
  - vlootbezoeken, 1958-1958; 163
    (553) stukken betreffende de in ecuador geldende voorschriften voor de toelating van vreemde oorlogsschepen en vliegtuigen,
  - vlootbezoeken, 1955-1958; 164
    (813.35; 921.222) stukken betreffende de bezoeken van nederlandse oorlogsschepen aan ecuador,
  - vlootbezoeken, 1963-1963; 165
    (921.222) stukken betreffende de reis van het amerikaanse atoomschip 'savannah',
  - vlootbezoeken, 1964-1964; 166
    ( 553.163.8 ) stukken betreffende het bezoek van het ecuadoriaanse marinetankschip 'rumañahui' aan curaçao,
  - kernstopverdrag, 1963-1963; 167
    (921.353.22) mededeling van de nederlandse vertegenwoordiger in quito betreffende het ecuadoriaanse besluit om toe te treden tot het kernstopverdrag van moskou (1963),
  - ontwapening, 1964-1964; 168
    (921.353.22) stukken betreffende de denuclearisatie van latijns-amerika,
- VERKEERS- EN VERVOERSORGANISATIES, XVII
  - imco, 1956-1956; 169
    of (995) stukken betreffende de demarche bij de ecuadoriaanse regering met het oog op de ratificatie door dit land van het imco-verdrag,
- ECONOMISCHE EN ARBEIDSORGANISATIES, XVIII
  - eeg-overleg in quito, 1959-1964; 170
    (996; 996.8) stukken betreffende het overleg tussen de met de eeg-zaken belaste diplomatieke vertegenwoordigers van de eeg-staten in quito,
  - betrekkingen ecuador-eeg, 1958-1963; 171
    (996; 996.8) stukken betreffende de diplomatieke en de handelskontakten tussen ecuador en de eeg,
  - fao-conferenties, 1964-1964; 172
    (614.1) rapport van de ambassadeur in quite betreffende de internationale bananenconferentie, gehouden in guayaquil,
  - fao-projecten, 1962-1962; 173
    stukken betreffende de mogelijkheden voor een veeteeltkundige ontwikkeling van de provincie manabi,
  - fao-kandidaturen-nederland, 1956-1956; 174
    (996) stukken betreffende de bij de ecuadoriaanse regering ondernomen demarche inzake de kandidatuur van minister s.l. mansholt voor de functie van directeur-generaal van de fao,
  - fao-kandidaturen-overige landen, 1955-1955; 175
    (999(13)) stukken betreffende het nederlandse verzoek aan de ecuadoriaanse regering om de belgische kandidatuur voor de raad van de fao te ondersteunen,
  - gatt, 1956-1956; 176
    (996) stukken betreffende een eventuele toetreding van ecuador tot het gatt,
  - ilo-kandidaturen-overige landen, 1957-1957; 177
    (996) stukken betreffende het nederlandse verzoek aan de ecuadoriaanse regering om de belgische kandidatuur voor de beheersraad van de ilo te ondersteunen,
- CULTURELE EN WETENSCHAPPELIJKE ORGANISATIES, IXX
  - iaea, 1964-1964; 178
    (813.33) mededeling betreffende de ecuadoriaanse steun aan een nederlandse kandidaat voor de raad van beheer,
  - unesco-ratificatie conventies en verdragen, 1957-1961; 179
    (312; 998) mededelingen betreffende de ratificatie door ecuador van in unesco-verband opgestelde conventies en verdragen,
  - unesco-kandidaturen-nederland, 1962-1964; 180
    (998) stukken betreffende de ecuadoriaanse ondersteuning van nederlandse kandidaturen bij de unesco,
  - unesco-ciespal, 1960-1963; 181
    (823.19; 998) stukken betreffende het werk van het 'centro internacional de estudios superiores de periodismo para america latina', het voorlichtings- en scholingscentrum van de unesco voor latijns-amerika,
- STAATKUNDIGE EN MILITAIRE ORGANISATIES, XX
  - oas, 1956-1964; 182
    (911; 912; 912.22; 913; 913.411.1; 999.21; 999.4) stukken betreffende de interamerikaanse samenwerking en de organisatie van de XIe pan-amerikaanse conferentie,
  - oas-buitenlandse waarnemers, 1958-1959; 183
    (913; 999.4) stukken betreffende de toelating van een permanente koninkrijkswaarnemer bij de oas,
  - vn-algemene vergadering, 1958-1964; 184
    (999.211) stukken betreffende de samenstelling en de taak van de ecuadoriaanse delegatie naar de algemene vergadering van de vn,
  - vn-permanente vertegenwoordiger, 1957-1962; 185
    (28; 280; 912; 999) stukken betreffende de permanente vertegenwoordigers van ecuador bij de vn,
  - vn-ratificatie conventies, 1964-1964; 186
    (613.211.412) stukken betreffende de deponering van ratificatie oorkonden voor vn-conventies door ecuador,
  - vn-conferenties, 1964-1964; 187
    (999) stukken betreffende de politieke en personele inbreng van ecuador in de vn-conferentie over handel en ontwikkeling,
  - vn-kandidaturen-ecuador, 1957-1964; 188
    (996; 999) stukken betreffende de ecuadoriaanse verzoeken aan nederland om ondersteuning van zijn kandidaturen bij de vn,
  - vn-kandidaturen-nederland, 1956-1964; 189
    (999; 999.2; 999.22) stukken betreffende da ecuadoriaanse ondersteuning van nederlandse kandidaturen bij de vn,
  - vn-kandidaturen-overige landen, 1959-1963; 190
    (999.23) stukken betreffende de demarches voor belgië en luxemburg bij de ecuadoriaanse regering verricht in verband met hun kandidaturen voor de ecosoc,
  - weu, 1964-1964; 191
    (999) stukken betreffende de eventuele oprichting van een weu-overleg in quito,